【裁判字號】    91,訴,2183
【裁判日期】    920306
【裁判案由】    毒品危害防制條例
【裁判全文】
臺灣高雄地方法院刑事判決                        九十一年度訴字第二一八三號
    公  訴  人  臺灣高雄地方法院檢察署檢察官
    被      告  甲○○○
右列被告因違反毒品危害防制條例案件，經檢察官提起公訴（九十一年度毒偵字第二
六二三號），暨併案審理（九十一年度毒偵字第三五七一號、第五四一八號）本院判
決如左：
    主  文
甲○○○連續施用第一級毒品，累犯，處有期徒刑拾月，扣案第一級毒品海洛因貳包
（合計淨重零點貳參公克、包裝重零點肆壹公克），均沒收銷燬之；又連續施用第二
級毒品，累犯，處有期徒刑伍月，扣案第二級毒品安非他命壹包（驗前毛重零點肆公
克、驗後毛重零點參公克）及均殘留第二級毒品安非他命之吸食器壹個、吸管壹支，
均沒收銷燬之；應執行有期徒刑壹年貳月，扣案第一級毒品海洛因貳包（合計淨重零
點貳參公克、包裝重零點肆壹公克）、第二級毒品安非他命壹包（驗前毛重零點肆公
克、驗後毛重零點參公克）及均殘留第二級毒品安非他命之吸食器壹個、吸管壹支，
均沒收銷燬之。
    事  實
一、甲○○○前於民國八十九年間因施用毒品案件，經本院裁定送觀察、勒戒後，認
    無繼續施用毒品之傾向，由臺灣高雄地方法院檢察署檢察官於八十九年四月三十
    日，以八十九年度毒偵字第四六七號為不起訴處分確定。五年內復因施用毒品案
    件，經本院裁定送觀察、勒戒後，認有繼續施用毒品之傾向，再裁定令入戒治處
    所，施以強制戒治，並由本院於八十九年十月三日，以八十九年度鳳簡字第七六
    一號判處有期徒刑六月確定，甫於九十一年四月十一日執行完畢。詎不知悔改，
    復基於概括之犯意，自前案停止戒治付保護管束期間之九十一年五月三十一日某
    時起至同年九月七日某時止，連續在高雄縣林園鄉○○村○○路一一四巷三號住
    處，施用第一級毒品海洛因及第二級毒品安非他命多次。嗣先於同年五月三十一
    日下午一時許，在高雄縣林園鄉○○路一一二號前為警查獲，並扣得第一級毒品
    海洛因一包（淨重零點零三公克、包裝重零點一八公克）；復於同年七月五日晚
    上九時三十分許，在上開住處內為警查獲，並扣得第二級毒品安非他命一包（驗
    前毛重零點四公克、驗後毛重零點三公克）及均殘留第二級毒品安非他命之吸食
    器一個、吸管一支；又於同年九月七日晚上七時許，在高雄縣林園鄉○○村○○
    路中芸橋附近為警查獲，並扣得第一級毒品海洛因一包（淨重零點二公克、包裝
    重零點二三公克）。
二、案經高雄縣警察局林園分局報告臺灣高雄地方法院檢察署檢察官偵查起訴，暨併
    案審理。
    理  由
一、右揭犯罪事實，業據甲○○○於本院審理中坦承不諱，且被告先後三次為警查獲
    時所採集之尿液經送驗結果，均呈嗎啡及甲基安非他命陽性反應，分別有(一)高雄
    縣政府衛生局九十一年六月二十日九一煙檢字第八六二號煙毒尿液檢驗成績書及
    高雄醫學大學附設中和紀念醫院九十一年十月二十二日報告編號：九一一０─一
    五五號管藥認可字第００五號濫用藥物尿液檢驗報告、(二)屏東縣衛生局九十一年
    七月二十六日屏縣衛檢六字第九一０二一二號煙毒及麻醉藥品類委託檢驗結果通
    知書、(三)高雄市立凱旋醫院九十一年九月二十六日高市凱醫檢字第００六三六號
    煙毒尿液檢驗成績書各一紙附卷可稽。再者，九十一年五月三十一日扣案之第一
    級毒品海洛因一包，淨重零點零三公克、包裝重零點一八公克；同年九月七日扣
    案之第一級毒品海洛因一包，淨重零點二公克、包裝重零點二三公克；扣案之第
    二級毒品安非他命一包，驗前毛重零點四公克、驗後毛重零點三公克，亦分別有
    法務部調查局九十一年八月二十六日調科壹字第二二００一三八六八號、九十一
    年十二月十六日調科壹字第二二００一四四九八號鑑定通知書及高雄醫學大學附
    設中和紀念醫院九十一年九月二十四日報告編號：九一０九─一二九號管藥認可
    字第００五號檢驗報告各一紙在卷足參。另扣案之吸食器一個及吸管一支，經送
    驗結果均呈甲基安非他命陽性反應，則有高雄醫學大學附設中和紀念醫院九十一
    年九月二十四日報告編號：九一０九─一三０號、九一０九─一三一號管藥認可
    字第００五號檢驗報告各一紙在卷足參。綜上所述，足認被告前揭自白與事實相
    符，自可採為論罪之依據。則被告右揭施用第一級毒品海洛因及第二級毒品安非
    他命多次之犯行，堪以認定。查被告前於八十九年間因施用毒品案件，經本院裁
    定送觀察、勒戒後，認無繼續施用毒品之傾向，由臺灣高雄地方法院檢察署檢察
    官於八十九年四月三十日，以八十九年度毒偵字第四六七號為不起訴處分確定；
    五年內復因施用毒品案件，經本院裁定送觀察、勒戒後，認有繼續施用毒品之傾
    向，再裁定令入戒治處所，施以強制戒治，並由本院於八十九年十月三日，以八
    十九年度鳳簡字第七六一號判處有期徒刑六月確定，此有上開不起訴處分書及臺
    灣高等法院被告全國前案紀錄表各一份在卷可考，則被告三犯毒品危害防制條例
    第十條之罪，犯罪事證明確，應依法論科。
二、查海洛因、安非他命分別係毒品危害防制條例第二條第二項所稱之第一級毒品及
    第二級毒品，不得持有、施用。次按犯毒品危害防制條例第十條之罪者，依同條
    例第二十條第一項、第二項前段、第三項規定，應由檢察官先將被告送勒戒處所
    觀察、勒戒，經觀察、勒戒後，認無繼續施用毒品傾向者，應由檢察官為不起訴
    處分。而依上開規定為不起訴處分後，五年內再犯第十條之罪，經觀察、勒戒後
    ，認有繼續施用毒品之傾向或三犯以上者，即不適用前揭不起訴處分規定，除應
    由檢察官再聲請法院裁定先令入戒治處所施以強制戒治外，刑責部分即應依一般
    刑事訴訟程序追訴處罰。本件被告甲○○○前既已因施用毒品案件，經本院裁定
    送觀察、勒戒後，認無繼續施用毒品傾向，而由檢察官為不起訴處分確定，五年
    內再度因施用毒品案件，經本院裁定送觀察、勒戒後，認有繼續施用毒品之傾向
    ，再經本院裁定送強制戒治及判處徒刑確定，其再犯前揭施用毒品犯行，核屬上
    開規定之三犯，依前揭說明，自應依法論罪科刑。核被告所為，係犯毒品危害防
    制條例第十條第一項之施用第一級毒品罪及同條第二項之施用第二級毒品罪。其
    施用第一、二級毒品前後，持有海洛因、安非他命之低度行為，應為施用之高度
    行為所吸收，不另論罪。又被告先後多次施用第一級、第二級毒品之犯行，均時
    間緊接，犯罪構成要件亦均相同，顯各係基於概括犯意反覆為之，均應依連續犯
    之規定論以一罪，並依法加重其刑。被告所犯上述二罪，犯意各別，行為互殊，
    應予分論併罰。被告前因施用毒品案件，經本院於八十九年十月三日，以八十九
    年度鳳簡字第七六一號判處有期徒刑六月確定，甫於九十一年四月十一日執行完
    畢，有臺灣高等法院被告全國前案紀錄表一份在卷可佐，其受有期徒刑之執行完
    畢後，五年以內再犯本件有期徒刑以上之罪，為累犯，依法加重其刑，並依法遞
    加之。公訴人雖僅就被告第一次為警查獲前施用第一級毒品海洛因及第二級毒品
    安非他命各一次之犯行提起公訴，然本件被告自第一次為警查獲後起至九十一年
    九月七日某時止，連續施用第一級毒品海洛因及第二級毒品安非他命多次之犯罪
    事實，與前揭起訴部分有連續犯之裁判上一罪關係，已如前述，為起訴效力所及
    ，本院自應併予審理。爰審酌被告前因施用毒品案件，先後經觀察、勒戒、強制
    戒治，及判處徒刑確定，並已執行完畢，仍未戒絕毒品，再犯本件施用毒品犯行
    ，顯見其無悔改之意，意志不堅，有失政府制定毒品危害防制條例之立法美意，
    本不宜寬貸，惟念其施用毒品乃自戕一己之身體健康，尚未害及他人，犯後亦坦
    承犯行，態度良好等一切情狀，分別量處如主文所示之刑，並定其應執行刑。扣
    案第一級毒品海洛因二包（合計淨重零點二三公克、包裝重零點四一公克）、第
    二級毒品安非他命一包（驗前毛重零點四公克、驗後毛重零點三公克），及均殘
    留第二級毒品安非他命之吸食器一個、吸管一支，業已難與第二級毒品安非他命
    析離，均屬毒品，故不問屬於犯人與否，均依毒品危害防制條例第十八條第一項
    前段規定，予以沒收銷燬之。
據上論斷，應依刑事訴訟法第二百九十九條第一項前段，毒品危害防制條例第十條第
一項、第二項、第十八條第一項前段、第二十條第三項，刑法第十一條、第五十六條
、第四十七條、第五十一條第五款，判決如主文。
本院經檢察官劉河山到庭執行職務。
中      華      民      國    九十二    年      三      月      六      日
                                  臺灣高雄地方法院刑事庭
                                      審判長  法  官 黃三友
                                              法  官 黃宗揚
                                              法  官 王雅苑
右正本證明與原本無異。
如不服本判決，應於判決送達後十日內，向本院提出上訴狀。
                                              書記官 黃琬婷
中      華      民      國    九十二    年      三      月      六      日
附錄法條：
毒品危害防制條例第十條
施用第一級毒品者，處六月以上五年以下有期徒刑。
施用第二級毒品者，處三年以下有期徒刑。


司法院資訊處製作；財團法人民間司法改革基金會備份。
